【裁判字號】    94,訴,1209
【裁判日期】    950418
【裁判案由】    強盜
【裁判全文】
臺灣屏東地方法院刑事判決              94年度訴字第1209號
公  訴  人  臺灣屏東地方法院檢察署檢察官
被      告  乙○○
                    （現於臺灣屏東看守所羈押中）
指定辯護人  樓嘉君律師
上列被告因強盜案件，經檢察官提起公訴（94年度偵字第5770號
），本院判決如下：
    主  文
乙○○意圖為自己不法之所有，踰越安全設備，以強暴至使不能
抗拒，而取他人之物，處有期徒刑柒年肆月。
    事  實
一、乙○○因缺錢花用，乃意圖為自己不法之所有，於民國94年
    10月28日11時30分許，趁其舅舅甲○○外出工作、外婆丙○○因病不適在房間內休息之際，以攀爬至甲○○、丙○○位
    於屏東縣新園鄉○○村○○路27號之2 住所之2 樓後，再翻
    越窗戶進入房子內之方式侵入該住宅，乙○○侵入上開住宅
    後，先竊取甲○○所有之白色長袖夾克1 件，作為強盜丙○○時蒙面用之頭套，嗣再進入丙○○之房間，以被單蓋住丙○○之頭部並同時以手壓制其頭部之方式，至使丙○○無法
    起身而不能抗拒（丙○○之鼻樑及下顎挫傷、瘀青），而自
    丙○○左側褲袋中取出新臺幣（下同）2 千元、印章1 枚及
    自右側褲袋中取出屏東縣新園鄉農會之儲金簿2 本後逃離現
    場。
二、案經甲○○、丙○○訴由屏東縣警察局東港分局報告臺灣屏
    東地方法院檢察署檢察官偵查起訴。
    理  由
一、按被告以外之人於審判外之言詞或書面陳述，除法律有規定
    者外，不得作為證據；次按被告以外之人於審判外之陳述，
    雖不符前4 條之規定，而經當事人於審判程序同意作為證據
    ，法院審酌該言詞或書面陳述作成之情況，認為適當者，亦
    得為證據。當事人、代理人或辯護人於法院調查證據時，知
    有第159 條第1 項不得為證據之情形，而未於言詞辯論終結
    前聲明異議者，視為有前項之同意，刑事訴訟法第159 條第
    1 項、第159 條之5 分別定有明文。查甲○○、丙○○於警
    詢中所為之指述，雖係審判外之陳述，然被告、辯護人於本
    院準備程序及審理時，均不爭執其證據能力，依前開法律規
    定，有證據能力，合先敘明。
二、上開被告乙○○於前揭時、地，趁其舅舅甲○○外出工作、
    外婆丙○○因病不適在房間內休息之際，以攀爬至甲○○、
    丙○○位於屏東縣新園鄉○○村○○路27號之2 住所之2 樓
    後，再翻越窗戶進入房子內之方式侵入該住宅，乙○○侵入
    上開住宅後，先竊取甲○○所有之白色長袖夾克1 件，作為
    強盜丙○○時蒙面用之頭套，嗣再進入丙○○之房間，以被
    單蓋住丙○○之頭部並同時以手壓制其頭部之方式，至使丙○○無法起身而不能抗拒，而自丙○○左側褲袋中取出2 千
    元、印章1 枚及自右側褲袋中取出屏東縣新園鄉農會之儲金
    簿2 本之犯罪事實，業經被告於本院審理時坦承不諱，核與
    被害人甲○○、丙○○於警詢時指訴之情節相符，並有蔡清
    鄉診所94年10月28日（丙○○）甲種診斷證明書、贓物認領
    保管單各1 紙及現場照片、監視錄影翻拍照片共23幀在卷可
    稽，足認被告上開自白確與事實相符，應可採信。
三、另辯護人雖為被告辯稱：被告僅以1 件被單遮住被害人丙○○之頭部，並用手壓制，而未施以任何強暴、脅迫，被害人
    丙○○是因為主觀上畏懼被告而任由被告取其財物，被告應
    僅成立乘其不備之搶奪罪云云。然刑法第328 條第1 項普通
    強盜罪所規定之強暴手段，乃最狹義之強暴，指施用於人之
    身體且程度上足以壓制反抗力之有形力行使，亦即以有形之
    暴力行為強加諸被害人之身體，以抑制其行動自由而言；又
    強盜罪所施用之強暴、脅迫手段，祇須足以壓抑被害人之抗
    拒，使其喪失意思自由為已足，縱令被害人實際無抗拒行為
    ，仍於強盜罪之成立，不生影響，有最高法院92年度臺上字
    第6138號判決、30年臺上字第3023號判例意旨可資參照。被
    告既係以被單蓋住被害人丙○○之頭部並同時以手壓制其頭
    部之有形力方式，致被害人丙○○無法起身，並使被害人丙○○受有鼻樑及下顎挫傷、瘀青之傷害，已如上述，則被告
    此壓制被害人丙○○之行為當合於前開說明之有形暴力行為
    ，自屬強盜罪所規定之強暴手段，故辯護人此等辯解，與事
    實顯有不符，不可採信。綜上所述，本件被告前開犯行，事
    證明確，可以認定，應依法論科。
四、查被告以翻越窗戶之方式，侵入被害人甲○○、丙○○之上
    開住宅後，先竊取屋內被害人甲○○之白色長袖夾克1 件，
    作為強盜時蒙面套頭所用，再以被單蓋住被害人丙○○之頭
    部並同時以手壓制其頭部之方式，至使其無法起身而不能抗
    拒，而自其左側褲袋中取出2 千元、印章1 枚及自右側褲袋
    中取出屏東縣新園鄉農會之儲金簿2 本之行為，分別係犯刑
    法第306 條第1 項之無故侵入住居罪、同法第321 條第1 項
    第2 款之踰越安全設備竊盜罪及同法第330 條第1 項之踰越
    安全設備之加重強盜罪。又被告所犯之前揭3 罪間，有方法
    目的之牽連關係，應從一重之加重強盜罪處斷。爰審酌被告
    正值青壯年時期，身體無殘缺，竟不思正途謀生，而竊取、
    強盜親戚之財物，更為獲取錢財而對其年老體弱之外婆施以
    暴力，使外婆身心受創，並危害親戚之財產安全，且其復自
    承強盜所得之2 千元乃用以購買毒品海洛因，足見其惡性重
    大，惟其犯罪後坦承犯行，已有悔意，並酌以檢察官求處有
    期徒刑7 年6 月等一切情狀，量處如主文所示之刑。
據上論斷，應依刑事訴訟法第299 條第1 項前段，刑法第11條前
段、第306 條第1 項、第321 條第1 項第2 款、第330 條第1 項
、第55條，判決如主文。
本案經檢察官潘國威到庭執行職務。
中    華    民    國    95    年    4     月    18    日
                  刑事第一庭    審判長法  官  潘正屏
                                      法  官  曾吉雄
                                      法  官  黃聖涵
以上正本證明與原本無異。
如不服本判決應於收受本判決送達後十日內向本院提出上訴書狀
，其未敘述上訴理由者，並得於提起上訴後十日內向本院補提理
由書狀（均須按他造當事人之人數附繕本）「切勿逕送上級法院
」
中    華    民    國    95    年    4     月    18    日
                                      書記官  蘇雅慧
本案論罪科刑法條全文
刑法第330條第1項
犯強盜罪而有第321條第1項各款情形之一者，處7年以上有期徒
刑。
刑法第321條第1項
犯竊盜罪而有左列情形之一者，處 6 月以上、 5 年以下有期徒
刑：
一  於夜間侵入住宅或有人居住之建築物、船艦或隱匿其內而犯
    之者。
二  毀越門扇、牆垣或其他安全設備而犯之者。
三  攜帶兇器而犯之者。
四  結夥三人以上而犯之者。
五  乘火災、水災或其他災害之際而犯之者。
六  在車站或埠頭而犯之者。
刑法第306條第1項
(侵入住居罪)
無故侵入他人住宅、建築物或附連圍繞之土地或船艦者，處1 年
以下有期徒刑、拘役或300 元以下罰金。


司法院資訊處製作；財團法人民間司法改革基金會備份。
